【裁判字號】    91,交簡上,50
【裁判日期】    920328
【裁判案由】    過失傷害
【裁判全文】
臺灣板橋地方法院刑事判決                        九十一年度交簡上字第五號
    上  訴  人
    即  被  告  乙○○
右列上訴人因過失傷害案件，不服本院九十一年度交簡字第三六號，中華民國九十一
年十一月十八日第一審判決（起訴書案號：九十一年度偵字第一七六九九號），提起
上訴，本院管轄之第二審合議庭判決如左：
    主      文
上訴駁回。
乙○○緩刑貳年。
    事實及理由
一、按對於簡易判決有不服者，得上訴於管轄法院之第二審地方法院合議庭，刑事訴
    訟法第四百五十五條之一第一項定有明文。是原則上當事人對於簡易判決不服，
    均得上訴於管轄法院之第二審地方法院合議庭。雖同條第二項規定，依同法第四
    百五十一條之一之請求所為之科刑判決，不得上訴，惟若審理之法院未依請求所
    為之科刑範圍處刑，被告自得上訴。查本件上訴人即被告乙○○因過失傷害案件
    ，經臺灣板橋地方法院檢察署檢察官於九十一年九月三十日以九十一年度偵字第
    一七六九九號偵查起訴，嗣經原審斟酌被告自白犯罪，乃改依簡易程序審理，雖
    被告於審理中表示願於「量處二十日以下拘役，並請求得以易科罰金」之範圍處
    刑，惟原審並未依渠表示之科刑範圍處刑，則依刑事訴訟法第四百五十五條之一
    之規定，被告對於原審簡易判決有不服，自得上訴於本院合議庭，縱然原判決第
    四項記載「本件係於被告表明願受科刑之範圍內處刑，依刑事訴訟法第四百五十
    五條之一第二項規定，不得上訴」等字，並無拘束力，則本件被告上訴仍為適法
    ，合先敘明。
二、本案經本院審理結果，認第一審以上訴人即被告乙○○所為係犯刑法第二百八十
    四條第一項前段之過失傷害罪，判處拘役伍拾日，如易科罰金，以三百元折算一
    日，其認事用法均無違誤，量刑亦屬正當，應予維持，並引用第一審判決書記載
    之事實、證據及理由。
三、被告上訴意旨指摘於前審中伊已表示願受科刑範圍，請求從輕量刑云云，雖無理
    由，固應駁回其上訴，惟查被告未曾有期徒刑以上刑之宣告，有臺灣高等法院檢
    察署刑案紀錄簡覆表在卷可憑，其於本院審理中，業與被害人甲○○達成民事和
    解，此有調解書乙份附卷為證，其因一時疏忽，誤觸刑章，歷此偵審教訓，應知
    戒慎而無再犯之虞，本院認其所受宣告之刑以暫不執行為適當，爰併諭知緩刑二
    年，用啟自新。
據上論結，應依刑事訴訟法第四百五十五條之一第一項、第三項、第三百六十八條，
，刑法第七十四條第一款，判決如主文。
本案經檢察官壽勤偉到庭執行職務。
中      華      民      國    九十二    年      三      月    二十八    日
                                    臺灣板橋地方法院交通法庭
                                        審判長法  官   徐   蘭   萍
                                              法  官   林   淑   婷
                                              法  官   彭   全   曄
右正本證明與原本無異。
不得上訴。
                                              書記官   莊   川   億
中      華      民      國    九十二    年      三      月    三十一    日


司法院資訊處製作；財團法人民間司法改革基金會備份。
